臺灣桃園地方法院刑事判決
110年度原訴字第34號
公  訴  人  臺灣桃園地方檢察署檢察官 
被      告  杜昭廷





選任辯護人  葛睿驎律師(法律扶助律師)
被      告  林詩珊



選任辯護人  王奕仁律師
上列被告違反毒品危害防制條例案件，經檢察官提起公訴（109 
年度偵字第27005 號），本院判決如下：
    主  文
杜昭廷共同犯販賣第二級毒品未遂罪，處有期徒刑貳年拾月。
林詩珊共同犯販賣第二級毒品未遂罪，處有期徒刑貳年陸月。
扣案如附表編號一所示第二級毒品沒收銷燬；編號二、三所示物
品均沒收。 
    事  實
一、杜昭廷與林詩珊均明知大麻係毒品危害防制條例第2 條第2 
    項第2 款列管之第二級毒品，不得非法販賣，竟共同基於販
    賣第二級毒品以牟利之犯意聯絡，由杜昭廷委託林詩珊代覓
    買家出售大麻，林詩珊遂於民國109 年8 月7 日下午4 時16
    分許，登入通訊軟體WeChat，以暱稱「苏苏」在「N中S空梦
    梦蒂董」群組內張貼：「賣草有興趣的私訊」等語，向不特
    定人兜售毒品。嗣警方執行網路巡邏，喬裝買家以暱稱「你
    的心上人」詢問林詩珊：「你的草是啥」，林詩珊回覆：「
    大麻」，喬裝警員即佯稱有購買意願。經詢價後，杜昭廷同
    意林詩珊以新臺幣（下同）10萬元出售150 公克大麻，並約
    定其中1 萬元歸林詩珊所有，以償還杜昭廷積欠林詩珊之借
    款，林詩珊即與喬裝警員約定於109 年8 月8 日下午，在桃
    園市○○區○○路0 段000 號馬卡龍汽車旅館207 號室交易。嗣
    杜昭廷於同日下午3 時55分許，攜帶大麻進入上址房間，旋
    經在該處埋伏之警員表明身分予以逮捕，林詩珊隨後於同日
    下午4 時35分許抵達上址房間，亦為警查獲，並扣得如附表
    所示物品而查悉上情。
二、案經新北市政府警察局板橋分局移送臺灣桃園地方檢察署檢
    察官偵查起訴。 
    理  由
壹、程序部分
    本判決援引之供述及非供述證據，均依法定方式取得，並經
    本院於審理期日踐行合法之調查，其中屬被告以外之人於審
    判外所為陳述者，檢察官、被告杜昭廷、林詩珊及其等之辯
    護人均不爭執證據能力，且查無依法應排除其證據能力之情
    形，本院審酌各該陳述作成時之情況，認為適當，均得採為
    判決之基礎。
貳、實體部分
一、認定犯罪事實所憑之證據及理由：
　　前揭犯罪事實，業據被告杜昭廷、林詩珊於警詢、偵訊及本
    院審理時供承在卷（見臺灣桃園地方檢察署109 年度偵字第
    27005 號卷【下稱偵字卷】第23-40、161-169頁；本院110 
    年度原訴字第34號卷【下稱訴字卷】第109-112、197-200、
    260-261、340-341頁），併有新北市政府警察局板橋分局偵
    查隊偵查佐黃澔晏之職務報告、新北市政府警察局板橋分局
    搜索、扣押筆錄、扣押物品目錄表、警方與被告林詩珊對話
    譯文、被告杜昭廷與林詩珊對話譯文、新北市政府警察局受
    採集尿液檢體人姓名及檢體編號對照表、新北市政府警察局
    板橋分局照片黏貼紀錄表、法務部調查局濫用藥物實驗室10
    9 年9 月17日調科壹字第10923016070 號鑑定書、新北市政
    府警察局板橋分局扣押物品清單暨扣案物照片在卷可稽（見
    偵字卷第21、41-45、49-53、57-64、77、99-119、177、18
    9、205-211頁），足認被告杜昭廷、林詩珊之任意性自白與
    事實相符，應堪採信。綜上，本案事證明確，被告杜昭廷、
    林詩珊之犯行均堪認定，應依法論科。
二、論罪科刑：　
　㈠核被告杜昭廷、林詩珊所為，均係犯毒品危害防制條例第4 
    條第6 項、第2 項之販賣第二級毒品未遂罪。
　㈡被告杜昭廷、林詩珊販賣前持有第二級毒品之低度行為，為
    販賣之高度行為吸收，不另論罪。　　　
　㈢被告杜昭廷、林詩珊就上開犯行，有犯意聯絡及行為分擔，
    為共同正犯。
　㈣刑之加重、減輕事由審酌　
　⒈「被告構成累犯之事實及應加重其刑之事項，均應由檢察官
    主張並具體指出證明之方法後，經法院踐行調查、辯論程序
    ，方得作為論以累犯及是否加重其刑之裁判基礎。」（最高
    法院110 年度台上大字第5660號大法庭裁定意旨參照）。查
    ，被告杜昭廷前因公共危險案件，經臺灣新竹地方法院以10
    4 年度原竹東交簡字第48號判決判處有期徒刑5 月、緩刑4 
    年確定，嗣經撤銷緩刑、入監執行，於108 年4 月17日執行
    完畢，有臺灣高等法院被告前案紀錄表在卷可考，並據公訴
    檢察官主張此構成累犯之事實（見訴字卷第340頁），被告
    杜昭廷受有期徒刑之執行完畢後，5 年內故意再犯本案有期
    徒刑以上之罪，合於刑法第47條第1 項累犯之要件，然除販
    賣第二級毒品罪之法定刑為無期徒刑部分，依法本即不得加
    重外，就法定刑為有期徒刑及併科罰金部分是否加重，參酌
    司法院釋字第775 號解釋意旨，考量被告杜昭廷上開構成累
    犯之公共危險案件與本案販賣大麻之犯行相較，於犯罪類型
    、手段、動機、反覆實施之特性，仍存有相當差異，且檢察
    官除引據該筆前案紀錄外，並未提出其他應加重其刑之證明
    ，僅憑上述輕罪之執行紀錄，難認被告杜昭廷為本案犯行係
    出於行為人本身之特別惡性及對刑罰感應力薄弱，故不依累
    犯規定加重其刑，僅於後述量處具體宣告刑時併該等前案紀
    錄納入審酌。
　⒉被告杜昭廷、林詩珊雖已著手於販賣第二級毒品之行為，然
    為警查獲而不遂，故其等所為僅止於未遂階段，均依刑法第
    25條第2 項規定，減輕其刑。
　⒊犯第4 條至第8 條之罪於偵查及歷次審判中均自白者，減輕
    其刑，毒品危害防制條例第17條第2 項定有明文。被告杜昭
    廷、林詩珊於偵查及歷次審判中就本案犯行均自白不諱，業
    如前述，即應依上規定減輕其刑。被告杜昭廷、林詩珊均有
    前揭2 款減刑事由，依刑法第71條第2 項先依較少之數按序
    遞減。
　⒋刑法第59條之酌量減輕其刑，必於「犯罪之情狀」，在客觀
    上足以引起一般同情，認為即予宣告法定最低度刑期，猶嫌
    過重者，始有其適用（最高法院著有51年台上字第899 號判
    例意旨參照）。查，被告林詩珊係以化名在網路群組張貼販
    毒訊息，待有人受誘、連繫後，相約進行毒品交易，犯罪情
    狀在客觀上並無足以引起一般人同情之事由。至辯護意旨所
    敘：被告林詩珊犯後自始坦認犯行、其僅係毒品交易下游、
    出於幫忙友人之動機、品行良好而無其他前案紀錄、有正當
    工作、本案係未遂等情，僅可為法定刑內科刑之事由，且本
    案業依未遂、毒品危害防制條例之偵審自白等規定減刑，已
    無情輕法重情形，自無再依刑法第59條減刑之餘地。被告林
    詩珊之辯護人請求再依上開規定為被告林詩珊減刑，尚無可
    採。
　㈤爰以行為人之責任為基礎，審酌被告杜昭廷、林詩珊無視國
    家法律禁制，竟共同販賣第二級毒品，助長購毒施用之惡風
    ，且施用毒品者若因此染上毒癮，輕則戕害身心，重則因缺
    錢買毒而引發各式犯罪，對國家、社會、個人所生危害難謂
    輕微，本應嚴懲。惟念被告2 人自始即坦承犯行，犯後態度
    尚佳，本案幸經喬裝員警查獲而未完成毒品交易，兼衡被告
    杜昭廷、林詩珊之分工情節、其等自述之犯罪動機、本次預
    定交易之毒品數量及金額，以及被告杜昭廷、林詩珊各自之
    前科素行、自陳之智識程度、家庭經濟及生活狀況等一切情
    狀，分別量處如主文所示之刑，以示懲儆。
　㈥沒收
　⒈如附表編號一所示物品，經鑑定含有第二級毒品大麻成分，
    有法務部調查局濫用藥物實驗室109 年9 月17日調科壹字第
    10923016070 號鑑定書為憑（見偵字卷第177頁），應依毒
    品危害防制條例第18條第1 項前段規定，沒收銷燬之。
　⒉如附表編號二、三所示手機，分別係被告杜昭廷、林詩珊用
    以聯絡本案販賣第二級毒品事宜所用手機，業據其等供承在
    卷（見偵字卷第25-26、36-37、162、168頁），且有手機對
    話翻拍照片可據（見偵字卷第99-116頁），與本案犯行有直
    接相關，故均依毒品危害防制條例19條第1 項沒收。　
據上論斷，應依刑事訴訟法第299 條第1 項前段，判決如主文。
本案經檢察官蔡孟利提起公訴，檢察官蕭佩珊到庭執行職務。
中    華    民    國     111    年    7    月    7    日
                  刑事第十二庭  審判長  法  官  張宏任
                                        法  官  陳華媚
                                        法  官  林姿秀
以上正本證明與原本無異。
如不服本判決應於收受判決後20日內向本院提出上訴書狀，並應
敘述具體理由。其未敘述上訴理由者，應於上訴期間屆滿後20日
內向本院補提理由書(均須按他造當事人之人數附繕本)「切勿逕
送上級法院」。 
            　　　　　　　　　　　　　　書記官　羅鎰祥　
中　　華　　民　　國　　111 　年　　7 　　月　　7 　　日
附表：
編號 品項及數量 處理方式  一 大麻1 包，扣案時登載毛重131.45公克，拆封實稱毛重130.40公克，淨重107.21公克，驗餘淨重107.10公克，空包裝重23.19公克（見偵字卷第45、177頁）。 應沒收銷燬。  二 小米手機1 支，含SIM卡1 張，IMEI：000000000000000，螢幕上方破損（見偵字卷第45、205頁）。 應沒收。  三 iPhone 10手機1 支，含SIM卡1 張，IMEI：000000000000000（見偵字卷第53、207頁）。 應沒收。 
附錄論罪科刑之法條：
毒品危害防制條例第4 條 　　
製造、運輸、販賣第一級毒品者，處死刑或無期徒刑；處無期徒
刑者，得併科新臺幣3千萬元以下罰金。
製造、運輸、販賣第二級毒品者，處無期徒刑或10年以上有期徒
刑，得併科新臺幣1千5百萬元以下罰金。
製造、運輸、販賣第三級毒品者，處7年以上有期徒刑，得併科
新臺幣1千萬元以下罰金。
製造、運輸、販賣第四級毒品者，處5年以上12年以下有期徒刑
，得併科新臺幣5百萬元以下罰金。
製造、運輸、販賣專供製造或施用毒品之器具者，處1年以上7年
以下有期徒刑，得併科新臺幣1百50萬元以下罰金。
前五項之未遂犯罰之。